ACORDAO-COMPLETO-2519613

ACÓRDÃO DE RELAÇÃO

ACÓRDÃO DE RELAÇÃO 282/2022 ATA 1/2022 - SEGUNDA CÂMARA

Acórdão 282/2022-TCU-Segunda Câmara
	VISTOS e relacionados estes autos de ato de admissão emitido pela Empresa Brasileira de Correios e Telegrafos - Ect, submetido a este Tribunal para fins de registro;
	Considerando que, no ato enfocado nestes autos, as análises empreendidas na fase de instrução revelam a irregularidade caracterizada pela admissão nos quadros da entidade após o vencimento do prazo de validade do concurso;
	Considerando que a irregularidade tipificada é objeto de jurisprudência pacificada nesta Corte de Contas a exemplo dos Acórdão 8466/2021-TCU-Segunda Câmara (relator: Ministro Aroldo Cedraz) , 8.610/2021-1ª Câmara (relator: Ministro Weder de Oliveira) , 8.590/2021-1ª Câmara (relator: Ministro Marcos Bemquerer) , 8.326/2021-1ª Câmara (relator: Ministro Jorge Oliveira) , 7.992/2021-2ª Câmara (relator: Ministro Augusto Nardes) , 7.991/2021-2ª Câmara (relator: Ministro Augusto Nardes) , 8.136/2021-1ª Câmara (relator: Ministro Jorge Oliveira) , 7.305/2021-1ª Câmara (relator: Ministro Walton Alencar Rodrigues) , 7.287/2021-1ª Câmara (relator: Ministro Augusto Sherman) , 1.106/2020-Plenário (relator: Ministro Benjamin Zymler) , 3.722/2021-2ª Câmara (relator: Ministro Raimundo Carreiro) , 13.295/2020-2ª Câmara (relator: Ministro Marcos Bemquerer) , 2.805/2019-2ª Câmara (relatora: Ministra Ana Arraes) , 872/2018-2ª Câmara (relatora: Ministra Ana Arraes) , 4.217/2017-1ª Câmara (relator: Ministro Benjamin Zymler) , 7.427/2016-1ª Câmara (relator: Ministro Bruno Dantas) , 1.140/2015-1ª Câmara (relator: Ministro Benjamin Zymler) , 7.882/2014-1ª Câmara (relator: Ministro Benjamin Zymler) , dentre outros;
	Considerando que o ato de admissão foi realizado com base em decisão judicial proferida no Processo 0001275- 18.2016.5.10.0002, a qual foi confirmada em trâmite no Tribunal Regional do Trabalho da 10ª Região, que prorrogou o prazo de validade dos certames até o trânsito em julgado da decisão e manteve o direito dos empregados admitidos de permanecerem no cargo;
	Considerando que a decisão judicial está pendente de apreciação de embargos opostos pela Defensoria Pública da União, subsistindo, portanto, o seu caráter precário, pelo que impõe-se a negativa de seu registro e ilegalidade do ato, sem prejuízo da continuidade da relação contratual;
	Considerando os pareceres convergentes da unidade técnica especializada e do Ministério Público junto a este Tribunal;
	Considerando que este Tribunal, por meio do Acórdão 1414/2021-TCU-Plenário (relator: Ministro Walton Alencar Rodrigues) , em acolhimento a proposta deste Relator, fixou entendimento no sentido da possibilidade de apreciação de ato sujeito a registro mediante relação, na forma do art. 143, inciso II, do Regimento Interno do TCU, nas hipóteses em que a ilegalidade do ato decorra exclusivamente de questão jurídica de solução já pacificada na jurisprudência desta Corte de Contas;
	ACORDAM os Ministros o Tribunal de Contas da União, reunidos em Sessão da Segunda Câmara, com fundamento nos arts. 1º, inciso V, e 39, inciso I, da Lei nº 8.443/92, c/c os arts. 17, inciso II; 143, inciso II e 260 e 262 do Regimento Interno/TCU, em considerar ilegal e negar registro ao ato de admissão em favor de Pedro Phablo de Oliveira Viana (Ato n. 30370/2017) e expedir os comandos discriminados no item 1.7.
1. Processo TC-Processo 040.053/2021-0 (ATOS DE ADMISSÃO) 
	1.1. Interessado: Pedro Phablo de Oliveira Viana (XXX.549.341-XX) .
	1.2. Órgão/Entidade: Empresa Brasileira de Correios e Telegrafos - Ect.
	1.3. Relator: Ministro Raimundo Carreiro.
	1.4. Representante do Ministério Público: Procurador Sergio Ricardo Costa Caribé.
	1.5. Unidade Técnica: Secretaria de Fiscalização de Integridade de Atos e Pagamentos de Pessoal e de Benefícios Sociais (Sefip) .
	1.6. Representação legal: não há.
	1.7. Determinações/Recomendações/Orientações: 
	1.7.1. determinar à Gerência de Recursos Humanos da Empresa Brasileira de Correios e Telegrafos - Ect que acompanhe os desdobramentos do Processo 0001275- 18.2016.5.10.0002, em curso na Justiça Trabalhista da 10ª Região, e, caso venha a ser desconstituída a sentença ora favorável ao interessado, torne sem efeito o ato de admissão nos quadros da entidade e providencie o cadastramento do respectivo desligamento no sistema e-Pessoal;	1.7.2. dar ciência deste Acórdão ao interessado e à Empresa Brasileira de Correios e Telegrafos - Ect, informando que o teor integral da deliberação poderá ser obtido no endereço eletrônico www.tcu.gov.br/acordaos.

Segunda Câmara

Pedro Phablo de Oliveira Viana (XXX.549.341-XX).

RAIMUNDO CARREIRO

não há.

Procurador Sergio Ricardo Costa Caribé.

ATOS DE ADMISSÃO (ADS)

Secretaria de Fiscalização de Integridade de Atos e Pagamentos de Pessoal e de Benefícios Sociais (Sefip).